臺灣板橋地方法院刑事判決　　　　　　　95年度訴字第3133號
公　訴　人　臺灣板橋地方法院檢察署檢察官
被　　　告　丙○○
　　　　　　　　　（現另案於臺灣臺北監獄臺北分監執行中）
指定辯護人　本院公設辯護人　甲○○
上列被告因違反毒品危害防制條例案件，經檢察官提起公訴（95
年度偵字第19125 號），本院判決如下：
    主  文
丙○○無罪。
    理  由
一、公訴意旨略以：被告丙○○與乙○○（係丙○○之同居女友
    ，於偵查中冒名高雅如應訊，偽造署押及販賣毒品部分，均
    未據起訴）共同基於意圖營利之犯意聯絡，自不詳時、日起
    ，以每公克新臺幣（下同）3500元至4000元之代價，販賣第
    2 級毒品安非他命予不詳姓名年籍綽號「光頭」、「阿敏」
    、「奕帆」、「小黑」等人數次。嗣於95年8 月8 日上午11
    時25分許，為板橋憲兵隊與臺北市西區憲兵隊持本院核發之
    搜索票，至其位於臺北縣新莊市○○路266 巷14號3 樓住處
    搜索查獲，並扣得安非他命吸食器1 組、安非他命殘渣袋6
    只、電子磅秤1 臺、帳單2 張、分裝吸管3 支、分裝袋38只
    等物（丙○○涉嫌施用毒品部分，經本院另案判處有期徒刑
    4 月確定，現執行中）。因認被告涉共同違反毒品危害防制
    條例第4 條第2 項之販賣第2 級毒品罪嫌等語。
二、按犯罪事實應依證據認定之，無證據不得認定犯罪事實；不
    能證明被告犯罪，應諭知無罪之判決，刑事訴訟法第154 條
    第2 項、第301 條第1 項分別定有明文。又認定不利於被告
    之事實，須依積極證據，苟積極證據不足為不利於被告事實
    之認定時，即應為有利於被告之認定，更不必有何有利之證
    據，此經最高法院著有30年上字第816 號判例可稽。
三、公訴人認被告丙○○涉有販賣第2 級毒品罪嫌，無非係以被
    告於警詢及偵查之供述，及安非他命吸食器1 組、安非他命
    殘渣袋6 只、電子磅秤1 臺、帳單2 張、分裝吸管3 支、分
    裝袋38只等物扣案為其主要論罪依據。訊據被告堅決否認有
    何販賣第2 級毒品之犯行，辯稱：伊並未販賣毒品安非他命
    予綽號「光頭」、「阿敏」、「奕帆」、「小黑」等人等語
    。經查：
(一)、按被告之自白，非出於強暴、脅迫、利誘、詐欺、疲勞訊問
    、違法羈押或其他不正之方法，且與事實相符者，得為證據
    ；被告之自白，不得作為有罪判決之唯一證據，仍應調查其
    他必要之證據，以察其是否與事實相符，刑事訴訟法第156
    條第1 項、第2 項分別定有明文。本件被告及辯護人雖對於
    警詢、偵查中自白之證據能力不爭執，惟被告於警詢中供稱
    ：「（你都跟綽號『小傑』之男子交易什麼毒品？）安非他
    命」、「每次購買3 克安非他命，每克約3 千5 百元至4 千
    元價格實施交易。」、「有人要，我沒有，我就跟他拿，．
    ．．我從中賺取利潤。」、「（你說從中獲取利潤，是獲得
    多少利潤？）3 克大約3 千至4 千左右。」、「有綽號光頭
    、綽號阿敏、綽號奕帆、綽號小黑，幾乎都是這些人。」等
    語（見臺灣板橋地方法院檢察署95 年 度偵字第19125 號偵
    查卷第14頁）。於偵查中供稱：「（有無協助友人光頭、阿
    敏、奕帆、小黑等人購買毒品？），是他們要吸，而是透過
    我向「小傑」買，因為他們說不認識小傑。」、「我如果幫
    他們買，他們會多付我500 到1000元，好像是當做小費。」
    、「（光頭、阿敏、奕帆、小黑等人如何聯絡你買毒品？）
    他們打我房間00000000或到我工作地方，新莊市鴻金寶廣場
    附近找我。」等語（見上開偵查卷第39頁）。於偵查中改供
    稱：「（你何時開始賣安非他命給黑仔等人？）那些都不是
    我，是泡泡賣的。」等語（見上開偵查卷第69頁）。就綽號
    「光頭」、「阿敏」、「奕帆」、「小黑」等人係向被告或
    綽號「泡泡」之乙○○購買？被告賺取之利潤？供詞前後不
    一，且「光頭」、「阿敏」、「奕帆」、「小黑」等人亦係
    年籍不詳僅有綽號，無法傳喚到庭詰問之人，復無相關明確
    提及上開交易安非他命重量、價錢等之通訊監察譯文可憑，
    何況並未查獲被告持有安非他命，被告如何販賣安非他命予
    他人？故尚難僅憑被告於警詢、偵查中先後供述不一之自白
    ，即為被告不利之認定。
(二)、證人洪世銓於本院審理中證稱：「（你們當時有什麼確實的
    線索認定他有販賣？）因為我們偵破黃靖城的毒品案，他供
    出毒品是向綽號泡泡之女子所購買，泡泡是和綽號阿昆的男
    子在一起，平時是騎乘1 台黑白相間的機車。」、「（你們
    的線索除了黃靖城向泡泡買毒品外，是否還有其他人指稱向
    被告買毒品？）沒有，只有黃靖城有說。」等語（見本院96
    年3 月6 日訊問筆錄），自無法證明被告與乙○○有共同販
    賣安非他命予綽號「光頭」、「阿敏」、「奕帆」、「小黑
    」等人。
(三)、證人乙○○於本院審理中證稱：「（妳於95年8 月8 日11時
    25分是否在臺北縣新莊市○○路266 巷14號3 樓為警查獲？
    ）我有被憲兵隊查獲，但我不知道查獲的地址，但時間是對
    的。」、「（被憲兵隊查獲那天，你是用什麼名字應訊？）
    高雅如。」、「（你是否認識綽號「光頭」、「阿敏」、「
    奕凡」、「小黑」？）我知道光頭是丙○○的老闆，我也見
    過光頭，另丙○○有說阿敏已經去戒治了，我有見過阿敏1
    次，是在阿敏她家樓下，她家住在新莊市○○路上，門牌號
    碼我不知道，奕凡和小黑我都沒有看過，光頭和阿敏都是男
    生，光頭的年紀滿大的，約4 、50歲，阿敏大約七十幾年次
    ，這4 個人的真實姓名和住址我不清楚，光頭的店家在新莊
    市○○路和龍安路口的永和豆漿店，那是他開的。」、「（
    妳有無販賣安非他命？）沒有。」等語（見本院96年3 月6
    日訊問筆錄），故無法證明被告與證人乙○○共同販賣安非
    他命予綽號「光頭」、「阿敏」、「奕凡」、「小黑」等人
    。
(五)、又被告有施用第2 級毒品甲基安非他命之毒癮，亦有憲兵司
    令部刑事鑑識中心鑑驗通知書1 紙在卷可稽（見上開偵查卷
    第65頁），則扣得之安非他命吸食器1 組、安非他命殘渣袋
    6 只、分裝吸管3 支、分裝袋38只、電子磅秤1 台等物，被
    告於警詢中供稱係供其施用安非他命所用等語，難謂有何悖
    於常情之處。另扣案之紙條2 張，其內並無被告販賣第2 級
    毒品安非他命予綽號「光頭」、「阿敏」、「奕凡」、「小
    黑」等人之記載，故無法以此紙條證明被告有販賣安非他命
    予綽號「光頭」、「阿敏」、「奕凡」、「小黑」等人之犯
    行。
四、綜上所述，本院尚難單憑被告前開所做對己不利之自白，而
    在別無其他積極客觀補強證據可資證明該不利己之自白確屬
    實在之情況下，遽認被告確有與乙○○共同販賣安非他命之
    犯行。從而，檢察官所提被告販賣第2 級毒品犯行之證據，
    無從使本院形成無合理懷疑之心證。此外，復查無其他積極
    證據足資證明被告確有共同販賣第2 級毒品之犯行，揆諸前
    揭說明，自應為被告無罪之諭知，以免冤抑。
五、至於證人乙○○坦承冒名高雅如名義應訊，涉嫌偽造署押部
    分，宜由檢察官另行偵查，附此敘明。
據上論斷，應依刑事訴訟法第301 條第1項，判決如主文。
本案經檢察官郭季青到庭執行職務。
中　　華　　民　　國　　96　　年　　6 　　月　　29　　日
               刑事第十九庭 審判長法  官  許必奇
                                  法　官　陳明偉
                                  法　官　曾正耀
上列正本證明與原本無異。
如不服本判決，應於送達後10日內向本院提出上訴狀
                                  書記官  陳淑怡
中　　華　　民　　國　　96　　年　　6 　　月　　29　　日
